臺灣高等法院刑事裁定
111年度抗字第122號
抗  告  人
即  被  告  邱建銘



上列抗告人即被告因違反槍砲彈藥刀械管制條例等案件，不服臺
灣桃園地方法院中華民國111年1月5日裁定（110年度訴字第1150
號），提起抗告，本院裁定如下：
    主  文
抗告駁回。
    理  由
一、原裁定意旨略以：
  ㈠抗告人即被告邱建銘因違反槍砲彈藥刀械管制條例等案件，
    偵查中經本院認有事實足認為有家庭成員間故意實施家庭暴
    力行為而成立之罪而有反覆實行前開犯罪之虞而有羈押之必
    要，裁定自民國110年8月20日起羈押2月，嗣經檢察官提起
    公訴，本院受命法官於110年10月15日訊問後，認有事實認
    為被告有上開情況而有羈押之必要，裁定自110年10月15日
    起羈押3月。
  ㈡被告原羈押期限將於110年1月14日屆滿，經訊問被告及辯護
    人之意見，被告表示希望能交保等語，辯護人則表示被告坦
    承犯行，且已自我反省，請求交保等語。檢察官則表示請法
    院依法審酌等語。
  ㈢經查：被告涉犯如起訴書所載槍砲彈藥刀械管制條例第8條第
    4項非法持有可發射子彈具殺傷力之槍枝、第12條第4項非法
    持有子彈、家庭暴力防治法第61條第1項違反保護令、刑法
    第305條恐嚇等罪嫌，業據被告於警詢、偵訊及審理中坦承
    不諱，核與證人邱奕斌、陳勝隆證述相符，並有桃園市政府
    警察局蘆竹分局搜索、扣押筆錄、扣押物品目錄表、扣押物
    品收據、內政部警政署刑事警察局110年9月27日刑鑑字第11
    00099243號鑑定書、勘驗筆錄等各1份、監視器影像翻拍照
    片17張在卷可稽，足認被告涉犯上開犯罪嫌疑重大，又被告
    自105年起，總計有7次家庭暴力相關案件被訴，有各該起訴
    書及臺灣高等法院被告前案紀錄表可佐，被告顯未能妥適處
    理自身情緒，而有事實足認有家庭暴力防治法第30條之1之
    羈押原因，又本院基於比例原則，審酌被告本案涉嫌之犯罪
    情節、可負擔之具保金額，權衡國家刑事司法權之有效行使
    、社會秩序及公共利益、被告人身自由之私益及防禦權受限
    制之程度等情狀，認以目前訴訟進行之程度，如不羈押被告
    ，被告恐有反覆實施家庭報暴力罪之虞，而有繼續羈押之必
    要，復無刑事訴訟法第114條各款所列情形，爰依刑事訴訟
    法第108條第1項、第5項規定，裁定自111年1月15日起延長
    羈押2月。至被告及辯護人雖聲請具保停止羈押等語，被告
    另具狀表示擔憂父親身體，希望可以回家陪伴雙親等語，但
    本院既已認定本案仍有羈押之原因及必要，且無不得駁回具
    保聲請停止羈押聲請之情形，自無從准許，應予駁回等語。
二、抗告意旨略以：被告對起訴之犯行均已全部坦承，對所為亦
    深感悔悟，願接受法律制裁，顯見被告無任何湮滅、偽造、
    變造證據或勾串共犯或證人之虞，先前雖有家庭暴力案件，
    惟均已執行完畢，經此教訓當無再犯之虞，且本案之發生係
    因告訴人邱奕斌於被告發出不舒服之聲音時大聲斥責被告所
    致，不可全歸責於被告，被告亦表達和解意願，惟告訴人不
    願和解，被告經此教訓，自無反覆實施家庭暴力之可能，為
    此請撤銷原審裁定等語。
三、按羈押被告，偵查中不得逾二月，審判中不得逾三月。但有
    繼續羈押之必要者，得於期間未滿前，經法院依第101條或
    第101條之1之規定訊問被告後，以裁定延長之；延長羈押期
    間，審判中每次不得逾二月，如所犯最重本刑為十年以下有
    期徒刑以下之刑者，第一審、第二審以三次為限，第三審以
    一次為限，刑事訴訟法第108條第1項前段、第5項分別定有
    明文。又執行羈押後有無繼續羈押之必要，仍許由法院斟酌
    訴訟進行程度及其他一切情事而為認定（最高法院46年台抗
    字第6號判例意旨參照）。復按法院對被告執行之羈押，本
    質上係為使訴訟程序得以順利進行或為保全證據、或為保全
    對被告執行刑罰之目的，而對被告所實施剝奪人身自由之強
    制處分，是關於羈押與否之審查，其目的僅在判斷有無實施
    羈押強制處分之必要，並非認定被告有無犯罪之實體審判程
    序，不適用直接審理原則，相關證據只須達釋明之程度即可
    ，而不必至確信之程度。而被告有無羈押之必要，法院僅須
    審查被告犯罪嫌疑是否重大、有無羈押原因、以及有無執行
    羈押以保全偵審或刑罰執行之必要，由法院就具體個案情節
    予以斟酌決定，如就客觀情事觀察，法院許可羈押之裁定或
    延長羈押之裁定，在目的與手段間之衡量並無明顯違反比例
    原則情形，即無違法或不當可言。
四、經查：
　㈠被告涉犯槍砲彈藥刀械管制條例第8條第4項非法持有可發射
    子彈具殺傷力之槍枝、第12條第4項非法持有子彈、家庭暴
    力防治法第61條第1項違反保護令、刑法第305條恐嚇等罪嫌
    ，業據被告於警詢、偵訊及原審審理中坦承不諱，核與證人
    邱奕斌、陳勝隆證述相符，並有桃園市政府警察局蘆竹分局
    搜索、扣押筆錄、扣押物品目錄表、扣押物品收據、內政部
    警政署刑事警察局110年9月27日刑鑑字第1100099243號鑑定
    書、勘驗筆錄、監視器影像翻拍照片在卷可稽，足認被告涉
    犯上開犯罪嫌疑重大。
　㈡按被告經法官訊問後，認為犯違反保護令者、家庭成員間故
    意實施家庭暴力行為而成立之罪，其嫌疑重大，有事實足認
    為有反覆實施同一犯罪之虞，而有羈押之必要者，得羈押之
    ，家庭暴力防治法第30條之1分別定有明文。被告前已因違
    反家庭暴力防治法案件，分別經臺灣桃園地方法院106年度
    易字第533號刑事判決判處有期徒刑4月，共2罪，應執行有
    期徒刑6月確定；經臺灣桃園地方法院106年度審易字第1825
    號刑事判決判處有期徒刑3月，共2罪，應執行有期徒刑4月
    確定；經臺灣桃園地方法院106年度訴字第209號刑事判決判
    處有期徒刑5月確定，本次復對其兄即告訴人為恐嚇、違反
    保護令之犯行，顯有事實足認被告有反覆對實施家庭暴力犯
    罪之虞。被告辯稱其無再犯之虞云云，自無可採。
　㈢本件既係以有事實足認為被告有反覆實施同一犯罪之虞為羈
    押原因，性質上即難以具保、責付或限制住居等其他強制處
    分代替，從而原審基於比例原則，審酌被告本案涉嫌之犯罪
    情節、可負擔之具保金額，權衡國家刑事司法權之有效行使
    、社會秩序及公共利益、被告人身自由之私益及防禦權受限
    制之程度等情狀，認以目前訴訟進行之程度，如不羈押被告
    ，被告恐有反覆實施家庭報暴力罪之虞，而有繼續羈押之必
    要，並無不當之處。
五、綜上所述，本件被告仍有前述羈押事由並有羈押必要，原審
    以前述羈押原因存在，無從以具保等手段代替羈押，而有繼
    續羈押之必要，乃裁定延長羈押，經核於法並無違誤，抗告
    意旨執前詞提起抗告，指摘原審裁定違法，為無理由，應予
    駁回。
據上論斷，應依刑事訴訟法第412條，裁定如主文。
中　　華　　民　　國　　111 　年　　1 　　月　　24　　日
                  刑事第十六庭  審判長法　官 葉騰瑞
                                      法　官 廖紋妤
                                      法　官 王耀興
以上正本證明與原本無異。
不得再抗告。
                                      書記官 蘇佳賢
中　　華　　民　　國　　111 　年　　1 　　月　　24　　日